【裁判字號】    90,易,137
【裁判日期】    900713
【裁判案由】    詐欺
【裁判全文】
臺灣臺中地方法院刑事判決                            九十年度易字第一三七號
    公  訴  人  台灣台中地方法院檢察署檢察官
    被      告  乙○○
右列被告因詐欺等案件，經檢察官提起公訴 (八十九年度偵字第１００７０號)，本
院判決如左：
    主  文
乙○○意圖為自己不法之所有，以詐術使人將本人之物交付，處拘役參拾日，如易科
罰金，以參佰元折算壹日。又竊盜，處拘役伍拾日，如易科罰金以參佰元折算壹日。
應執行拘役柒拾日，如易科罰金，以參佰元折算壹日。
    事  實
一、乙○○為大陸地區之人民，在中國大陸與台灣人民廖朝瑞結婚後，於民國（下同
    ）８９年３月３０日以探親名義來台，然並未與廖朝瑞同居，而私自找機會打工
    。後經他人介紹，而與甲○○認識，並得知甲○○係退伍老兵領有一筆退休金，
    乃意圖為自己不法之所有，於８９年４月上旬，向甲○○詐稱其未婚，來台係為
    尋找一名對其好之先生結婚，若甲○○對其好些，其就願和甲○○結婚，致甲○
    ○信以為真，乃於同年月１５日帶乙○○回台中市○○路５７巷４０號住處同居
    。同年月２６日，乙○○向甲○○詐稱要與甲○○一起回大陸結婚，請甲○○領
    取新台幣２５萬元準備使用，甲○○不疑有他，遂至台中市春社郵局領取２５萬
    元，領回之後，乙○○即向甲○○詐稱要五萬元購買機票，甲○○即如數交付，
    隨後將所餘２０萬元放於家中抽屜之內，為乙○○看見，乙○○乃又起意竊取該
    ２０萬元，藉機支使甲○○前去甲○○兒子家中寄放鑰匙，嗣甲○○出門之後，
    乙○○立即竊取該２０萬元，並將其行李取走而後逃逸離去。
二、案經甲○○訴由台中市警察局刑警隊移送臺灣臺中地方法院檢察署檢察官偵查起
    訴。
    理  由
一、被乙○○告於警訊時及偵查中雖否認有上開犯行，辯稱其不知甲○○有領取２５
    萬元之事，而甲○○早知其已婚，因甲○○仍要求其一起回大陸辦理結婚，其才
    不告而別，其未詐騙或偷取甲○○之錢財云云。然查上開犯罪事實，已據被害人
    甲○○於警偵訊中指訴明確，若甲○○早知被告已婚，應不會再要求被告回大陸
    辦理結婚，又茍甲○○真有此要求，被告也毋庸趁甲○○前往其兒子家中時匆匆
    離去，另據甲○○指稱其離家不到半小時即回家，被告已不見蹤影，其放置於抽
    屜中之２０萬元也不翼而飛，然家中一切家俱整齊，並無竊賊侵入之跡象，參此
    ，甲○○所放置之２０萬元，確係被告所竊，應可認定。又甲○○係於領回２５
    萬元之後，即交付被告５萬元，供被告購買機票，惟被告並未用於購買機票，實
    際上也無返回大陸之行動，是其取得該５萬元，應係向被害人施用詐術之結果，
    此部份犯行同堪認定。
二、核被告所為，係犯刑法第三百三十九條第一項之詐欺取財罪及第三百二十條第一
    項之竊盜罪，所犯上開二罪，犯意各別，行為不同，觸犯構成要件不同之罪名，
    應予分論併罰。爰審酌被告之品行、犯罪之動機、目的、手段、所生之危害及犯
    罪後之態度等一切情狀，量處如主文所示之刑，並定應執行之刑及諭知易科罰金
    之折算標準。
三、被告經合法傳喚無正當理由不到庭，本院認本件係應處拘役之案件，不待其陳述
    逕行判決。
據上論斷，應依刑事訴訟法第二百九十九條第一項前段、第三百零六條，刑法第三百
三十九條第一項、第三百二十條第一項、第四十一條第一項前段、第五十一條第六款
，罰金罰鍰提高標準條例第一條前段、第二條第一項，判決如主文。
中    華    民    國      九十      年        七    月      十  三      日
    臺灣臺中地方法院刑事第七庭
                                         法  官       李添興
右正本證明與原本無異
如不服本判決應於送達後十日內向本院提出上訴狀
                                         書記官
中    華    民    國      九十      年        七    月       十三       日


司法院資訊處製作；財團法人民間司法改革基金會備份。
